臺灣臺北地方法院民事判決　　　　　　　　　　　　九十二年度勞訴字第一八五號
　　原　　　告　丙○○
　　　　　　　　甲○○
　　　　　　　　乙○○
　　被　　　告　宜鮞股份有限公司
　　法定代理人　丁○○
右當事人間請求給付資遣費等事件，本院已於民國九十三年一月三十日判決，被告就
免為假執行部分聲請補充判決，本院判決如左：
    主  文
原判決主文第六項應加計「但被告如分別以新台幣參拾陸萬伍仟貳佰柒拾捌元、新台
幣貳拾玖萬壹仟伍佰壹拾貳元、新台幣壹拾玖萬零陸佰壹拾捌元，分別為原告丙○○
、原告甲○○、原告乙○○供擔保後，得免為假執行」。
    事  實
甲、原告方面：
一、聲明：
（一）被告應給付原告丙○○新台幣（下同）四十萬零八百元，及自起訴狀繕本送達
      翌日即民國九十二年十一月十八日起至清償日止，按週年利率百分之五計算之
      利息。
（二）被告應給付原告甲○○三十萬四千八百元，及自起訴狀繕本送達翌日即九十二
      年十一月十八日起至清償日止，按週年利率百分之五計算之利息。
（三）被告應給付原告乙○○十九萬九千七百六十二元，及自起訴狀繕本送達翌日即
      九十二年十一月十八日起至清償日止，按週年利率百分之五計算之利息。
（四）原告願供擔保，請准宣告假執行。
二、陳述：
（一）原告丙○○自八十九年五月十五日起受僱被告擔任技術人員，被告自九十一年
      七月起即未發給工資，應依系爭勞動契約給付自九十一年七月起至九十二年二
      月止以每月三萬六千元計算之工資共二十八萬八千元（每月薪資36000×月數8
      ＝288000）。被告復於九十二年二月二十八日以公司業務緊縮為由資遣原告丙○○，自應依勞動基準法（下稱勞基法）第十七條規定給付資遣費九萬八千八
      百零二元（離職前六個月工資總額210390÷總日數181×30×年資基數
      34=98802）。又因被告上開終止契約致原告丙○○尚有十四日特別休假未能享
      用，被告應依勞基法施行細則第二十四條第三款規定，以原告丙○○離職前每
      月工資三萬六千元折算每日工資計付此部分未休特別休假工資一萬六千八百元
      （每月工資36000÷30×日數14=16800）。以上金額合計四十萬三千六百零二
      元，原告丙○○僅請求其中之四十萬零八百元。
（二）原告甲○○自八十九年四月二十八日起受僱被告擔任技術人員，但被告自九十
      一年七月起即未依約給付工資，遂於九十二年三月三十一日依勞基法第十四條
      第一項第五款及第六款規定終止系爭勞動契約。被告應依系爭勞動契約給付原
      告未付工資即自九十一年七月起至實際提供勞務終止日九十二年一月止之工資
      二十五萬二千元（每月工資36000×月數7=252000）；並應依勞基法第十四條
      第四項、第十七條規定給付原告甲○○資遣費十一萬五千五百十六元（離職前
      六個月工資總額252156÷總日數191×年資基數35=115516）；又原告因系爭勞
      動契約終止而未能享用十四日特別休假，被告應依勞基法施行細則第二十四條
      第三款規定給付未休特別休假工資一萬六千八百元（每月工資36000÷30×未
      休日數14=16800）。扣除被告以每公斤六百元、共一百公斤抵償之烤鰻計六萬
      元（每公斤單價600×公斤數100＝60000）。被告尚積欠原告甲○○三十二萬
      四千三百十六元。原告甲○○僅請求其中之三十萬四千八百元。
（三）原告乙○○自八十九年五月十五日起受僱被告擔任技術人員，被告自九十一年
      七月起未依約給付工資，原告乙○○因此於九十二年一月三十一日終止系爭勞
      動契約。被告應依系爭勞動契約給付原告乙○○工資二十一萬七千元（每月工
      資31000×月份7＝217000）；並應依勞基法第十四條第四項、第十七條規定給
      付資遣費八萬二千八百十八元（薪資工額181698÷總日數181×30×年資基數
      33=82818）。又因系爭勞動契約終止致原告乙○○未能享用十四日特別休假，
      被告應依勞基法施行細則第二十四條第三款規定給付未休特別休假工資一萬四
      千四百六十七元（月薪31000÷30×日數14=14466.6，小數點以下四捨五入）
      。扣除被告以每公斤六百元、共一百八十二公斤抵償之燒鰻計十萬九千二百元
      後，被告尚積欠原告乙○○二十萬五千零八十五元。原告乙○○僅請求其中之
      十九萬九千七百六十二元。
（四）原告丙○○於九十二年一月二十九日雖有書寫辭職函向被告請辭，但因被告不
      同意，故兩造勞動契約不因原告丙○○之請辭而終止。原告丙○○自九十二年
      一月二十九日請辭後即未再為被告公司提供勞務。原告甲○○雖於九十一年五
      月間自請離職，但於同年七月份又回到被告公司工作。被告提出之烤鰻受領單
      據，均無原告乙○○簽收紀錄，不足以證明原告乙○○已受領被告所稱之烤鰻
      。
乙、被告方面：
一、聲明：
（一）原告之訴及假執行之聲請均駁回。
（二）如受不利判決，願預供擔保請准宣告免為假執行。
二、陳述：
（一）原告丙○○受僱被告係擔任機電技術員，原告甲○○及乙○○則均擔任養殖技
      術員。被告從未資遣原告丙○○，原告丙○○係於九十二年一月二十九日自請
      離職。另原告甲○○及乙○○亦係自行離職。故被告毋庸給付原告資遣費。
（二）被告於九十二年三月一日之所以開立離職證明書，係為使原告丙○○可請領失
      業給付，並非被告確有資遣原告丙○○。原告丙○○、甲○○及乙○○，其每
      月工資即為勞工保險卡上所載之三萬五千元、二萬五千元及二萬元。被告就所
      積欠之款項已交付原告甲○○每公斤六百元共一百公斤之烤鰻抵償，原告乙○○亦於九十二年初受領每公斤六百元共一百八十二公斤之烤鰻、及每公斤五百
      元共二公斤之鰻肝串燒抵償，其價值合計達十一萬零二百元。被告又於九十二
      年間分別給付原告丙○○、甲○○及乙○○一萬元、五千元及一萬二千二百元
      之現金。經以上開款項抵扣後，被告僅積欠原告丙○○二十萬八千元、積欠原
      告甲○○二萬六千七百七十四元，至原告乙○○反而積欠被告八萬二千四百元
      。又被告已經盡力避免積欠員工工資之情事發生，該當勞基法第八十一條所規
      定盡力防止危險發生之要件，故被告對原告已無任何債務存在。
      理    由
一、按法院應依職權宣告假執行而未為宣告，或忽視假執行或免為假執行之聲請者，
    準用第二百三十三條之規定，民事訴訟法第三百九十四條定有明文，又同法第二
    百三十三條第一項及第三項分別規定：「訴訟標的之一部或訴訟費用，裁判有脫
    漏者，法院應依聲請或依職權以判決補充之」、「脫漏之部分已為辯論終結者，
    應即為判決：：：」。被告於訴訟中已陳明願供擔保請准宣告免為假執行，然本
    院於九十三年一月三十日為終局判決時，就被告免為假執行之聲請並未宣告，被
    告就本院漏未宣告之免為假執行聲請補充判決，自應准許。
二、綜上所述，原告分別依系爭勞動契約、勞基法第十四條第四項、第十七條及勞基
    法施行細則第二十四條第三款規定，請求被告給付原告丙○○三十六萬五千二百
    七十八元、給付原告甲○○二十九萬一千五百十二元及給付原告乙○○十九萬零
    六百十八元，及均自起訴狀繕本送達翌日即九十二年十一月十八日起至清償日止
    ，按週年利率百分之五計算之法定遲延利息，洵屬有據，應予准許。逾此部分之
    請求，即屬無據，不應准許。
三、又本院漏未宣告之免為假執行部分，已經辯論終結，被告陳明願供擔保，聲請宣
    告免為假執行，經核原告勝訴部分，合於法律規定，爰酌定相當之擔保金額宣告
    之。
四、據上論結，本件原告之訴為一部有理由，一部無理由，依民事訴訟法第三百九十
    條第二項，判決如主文。
中　　　華　　　民　　　國　　九十三　　年　　　二　　　月　　二十四　　日
                                          台灣台北地方法院勞工法庭
                                              法      官    黃書苑
右為正本係照原本作成。
如對本判決上訴，須於判決送達後廿日內向本院提出上訴狀。
中　　　華　　　民　　　國　　九十三　　年　　　二　　　月　　二十四　　日
                                              書  記  官    趙郁涵
